臺灣臺北地方法院小額民事判決
111年度北小更一字第2號
原      告  梁崇民  
被      告  潘文忠  
訴訟代理人  蔡鴻斌律師
上列當事人間請求損害賠償事件，經本院合議庭以一一○年度小
抗字第十七號民事裁定發回更審，本院於民國一百一十一年三月
三十日言詞辯論終結，判決如下︰
    主    文
原告之訴駁回。
訴訟費用新臺幣壹仟元由原告負擔。
    事    實
甲、原告方面：
一、聲明：被告應給付原告新臺幣（下同）十萬元。
二、陳述略稱：
  ㈠緣原告並未利用協助大陸交換學生寫作之機會對學生性騷擾
    ，卻遭大陸交換學生誣告提出性騷擾告訴，業經臺灣新北地
    方檢察署（下稱新北地檢署）以一○六年度偵字第三五四三
    號為不起訴處分，被告甲○○為教育部長，其與教育部訴願審
    議委員會明知訴外人輔仁大學學校財團法人輔仁大學（下稱
    輔仁大學）違反正當法律程序以前揭不實性騷擾事由解聘原
    告，卻於教育部民國一百零八年九月二十日臺教法(三)字第
    1080103190號訴願決定書（下稱系爭決定書）不實登載「有
    關輔大…人事管理爭議…非屬訴願救濟範圍…應不受理」，致
    原告身敗名裂、枉失教職（終身不得任教），爰依民法第十
    八條、第一百八十四條、第一百九十五條規定提起本件訴訟
    。
　㈡原告所提書狀檢附行政法院判決等相關資料，係因這個案子
    後來在解聘的部分經過臺北高等行政法院上訴到最高行政法
    院，案號一○九年度上字第二四三號，因輔仁大學沒有經過
    權責管轄機關三級教師評審委員會，所以行政處分自始無效
    ，輔仁大學在第一時間非法解聘後，又在第二時間偽造變造
    停聘，並且將停聘的票數挪用充當解聘票數，欺騙一○六年
    六月五日教育部解聘審議小組，請法院調查證據發現真實，
    因為教育部說停聘不是行政處分。
　㈢被告是教育部長，指揮教育部依法行政，包括指揮、監督教
    育部再申訴委員會，監察院在詢問教育部的時候，教育部明
    確答覆輔仁大學是受委託行政機關，行政程序法第二條參照
    ，因此原告向教育部提出的再申訴應依法受理，而不是不予
    受理，對當事人的人格法益造成重大影響。訴外人輔仁大學
    偽造變造解聘停聘程序，原告忍無可忍被迫行使憲法賦予之
    訴訟權平反，並無任何濫訴。
　㈣機關違失機關負責，目前輔仁大學案在最高行政法院，臺師
    大案在臺北高等行政法院，本案個人違失應由個人負責。輔
    仁大學性別平等教育委員會偽造解聘之後又偽造申復、偽造
    停課，之後發現違法，又在一百零六年五月十三日發聘書給
    原告擔任社團評審教師，輔仁大學因為言行矛盾自認不法，
    所以有三位同仁已經與原告和解，不知被告是否是第四位願
    意與原告和解的人，因為最壞的和解勝於最好的訴訟，被告
    是特別法專家，負責全國的預防教育具有和解的任務和功能
    ，應該避免製造爭端造成國家紛擾，影響法治國之精神，並
    且因為多位法官被詐騙而無法行使憲法第八十條審判的功能
    ，對司法權造成侵害。
　㈤原告強調解聘、免職是行政處分，因為可以進行行政訴訟，
    本案輔仁大學在一月偽造解聘行政處分，在三月偽造停聘處
    分，並且又偽造停課、偽造申復，目前在地檢署偵辦中，新
    莊派出所三位警員已經破解輔仁大學智慧型犯罪，因為輔仁
    大學把教師法第十四條的定義，充當教師法第二十二條的程
    序，以定義加速誣陷原告，沒有經過正當法律程序，沒有經
    過教師評審委員會就偽造解聘，這是非常高明的詐術，目前
    有三個裁定都認知到輔仁大學和教育部違法，因為新店簡易
    庭要求原告繳納高額的裁判費，非常不合理，因此原告很早
    就全部撤回，目前一案一人非常簡單明瞭，所附的證據皆為
    證據，新店簡易庭在原告撤回之後做出的裁判，被三位法官
    認為是枉法的裁判，被告不得抄襲錯誤的枉法裁判，並且上
    開爭議全部都是公權爭議，都是行政處分。
三、證據：提出系爭決定書影本一件、新北地檢署通緝書影本一
    件、臺北高等行政法院一○八年度訴字第三七○號判決影本一
    件、教育部九十九年五月三日台訓三字第0990557923號函及
    一百零一年四月九日台訓三字第1010039771號函要旨影本各
    一件、立法院公報院會紀錄節錄影本一件、教育部函影本一
    件、陳報狀附性騷擾案相關文件影本一疊等件為證。
乙、被告方面：
一、聲明：原告之訴駁回。
二、陳述略稱：
  ㈠緣原告原係輔仁大學教授，因涉及性騷擾情節重大，輔仁大
    學依一百零三年六月十八日修正公布之教師法第十四條第一
    項第九款規定，經報教育部核准後，以一百零六年六月十六
    日輔校人字第1060013250號函通知原告解聘生效。原告不服
    ，向教育部提起訴願。
  ㈡依訴願法第五十三條、第八十九條第一項第四款規定，被告
    為教育部代表人，而非教育部訴願審議委員會之主任委員或
    委員，並未參與訴願案件之討論及決議。前開訴願案經一百
    零八年九月二十日訴願會第四四四次會議審認輔仁大學係私
    立學校，原告與輔仁大學間之聘任關係屬私法契約關係。有
    關輔仁大學基於該私法契約所為人事管理措施所生之爭議，
    核屬私權爭執，應循普通司法救濟程序解決，非屬訴願救濟
    範圍內之事項，爰作成系爭決定書決定不受理在案。
　㈢原告主張系爭決定書不實登載一節，實為其對法律之誤解，
    該案相關決定理由已於系爭決定書載明，並無原告所稱決定
    有不實登載事項之情事，況教育部係依訴願法第八十九條第
    一項第四款規定，於系爭決定書載明首長姓名，被告並未參
    與系爭決定書之作成。原告提起本件訴訟是濫訴，原告有一
    、二十件訴訟在臺北簡易庭、新店簡易庭跟行政法院。
  ㈣系爭決定書雖列有「部長甲○○」，惟委員沒有被告甲○○，會
    蓋這個印章是依據訴願法第八十九條第一項第四款應列事項
    決定機關及其首長，所以系爭決定書才會列教育部及部長，
    這是法律規定，原審一一○年度北小字第二七一○卷第一四五
    到一四七頁之新店簡易庭裁定也有說明。訴願決定的內容是
    由訴願審議委員會合議，被告只是照訴願法第八十九條第一
    項第四款列明決定機關及其首長，對於內容沒有什麼被告故
    意過失不法侵害原告的問題。
三、證據：提出臺北高等行政法院一○八年度訴字第三七○號判決
    一件、本院一一○年度店簡字第六四○號民事裁定一件、本院
    一一○年度北小字第二七○八號民事裁定一件、本院一一○年
    度司小調字第一四七二號起訴狀影本一件、本院一一○年度
    北簡字第一三六五五號起訴狀影本一件、法學資料檢索系統
    搜尋原告姓名查詢結果頁面截圖影本一件及訴願法節錄條文
    一件為證。
丙、本院依職權調閱本院新店簡易庭一一○年度店簡字第六四○號
    全卷。
    理    由
一、程序方面：
  ㈠按民事訴訟法第十五條第一項規定：「因侵權行為涉訟者，
    得由行為地之法院管轄。」。原告主張本件侵權行為地發生
    於臺北市○○區○○○路○號，屬本院轄區，故本院具有管轄權，
    合先敘明。
  ㈡次按不變更訴訟標的，而補充或更正事實上或法律上之陳述
    者，非為訴之變更或追加，民事訴訟法第二百五十六條定有
    明文，此項規定於小額訴訟程序準用之（民事訴訟法第四百
    三十六條之二十三、第四百三十六條第二項參照）。經查，
    本件原告原聲明為「被告應給付原告十萬元，並協助回聘。
    」，嗣於本件發回前本院一一○年度北小字第二七一○號一百
    一十年九月九日言詞辯論程序中當庭更正聲明為「被告應給
    付原告十萬元。」，參酌前揭規定，程序並無不合，應予准
    許。
二、原告主張意旨略以：被告為教育部長，與教育部訴願審議委
    員會明知訴外人輔仁大學違反正當法律程序解聘原告，卻於
    系爭決定書上不實登載「有關輔大…人事管理爭議…非屬訴願
    救濟範圍…應不受理」，導致原告身敗名裂、枉失教職，爰
    依民法第十八條、第一百八十四條、第一百九十五條提起本
    件訴訟等語。被告答辯意旨則以：被告為教育部代表人，而
    非教育部訴願審議委員會之主任委員或委員，並未參與訴願
    案件之討論及決議，教育部係依訴願法第八十九條第一項第
    四款規定，於系爭決定書載明首長姓名，系爭決定書係根據
    訴願審議委員會會議之決議，被告並未參與系爭決定書之作
    成，請求駁回原告之訴等語置辯。兩造爭執重點在於：被告
    是否有不法侵害原告權利或違反保護他人法律之侵權行為？
    原告依侵權行為法律關係請求被告給付原告十萬元，是否有
    據？爰說明如后。
三、按因故意或過失，不法侵害他人之權利者，負損害賠償責任
    。故意以背於善良風俗之方法，加損害於他人者亦同。違反
    保護他人之法律，致生損害於他人者，負賠償責任。但能證
    明其行為無過失者，不在此限。不法侵害他人之身體、健康
    、名譽、自由、信用、隱私、貞操，或不法侵害其他人格法
    益而情節重大者，被害人雖非財產上之損害，亦得請求賠償
    相當之金額，民法第一百八十四條、第一百九十五條第一項
    分別定有明文。次按訴願決定應經訴願審議委員會會議之決
    議，其決議以委員過半數之出席，出席委員過半數之同意行
    之；訴願決定書，應載明決定機關及其首長，訴願法第五十
    三條及第八十九條第一項第四款分別定有明文。
四、經查：㈠被告雖為教育部長並列名於系爭決定書，惟其非教
    育部訴願審議委員會之主任委員或委員，且未參與訴願案件
    之討論及決議，作成決定者為教育部訴願審議委員會而非被
    告，被告辯稱其依訴願法第八十九條第一項第四款規定列名
    於系爭決定書，與實情相符，被告顯無因其列名於系爭決定
    書而不法侵害原告之權利可言；㈡原告雖主張被告是教育部
    長，應指揮教育部依法行政云云，然參酌前揭訴願法第五十
    三條之規定，訴願審議委員會會議之決議，其決議以委員過
    半數之出席，出席委員過半數之同意行之，被告根本不是訴
    願審議委員，實無可能因其為教育部長而違背法律規定專斷
    推翻訴願審議委員會會議之決議，縱原告質疑系爭決定書侵
    害其權利，但難謂係被告有何故意或過失不法侵害原告權利
    ，亦難謂被告有何故意或過失違反保護原告之法律；㈢基上
    ，系爭決定書之內容，係教育部就原告不服輔仁大學一百零
    六年六月十六日輔孝人字第1060013250號函提起訴願作成訴
    願決定，係教育部訴願審議委員會依其事實認定及法律確信
    所為之判斷，內容並提及原告若不服系爭決定書決定，得於
    決定書送達次日起二個月內向臺北高等行政法院提起行政訴
    訟等語，縱令原告未能依系爭決定書獲得救濟，原告仍得循
    行政救濟管道尋求救濟，難信被告就此等情狀構成對原告名
    譽權或工作權之侵害，原告依侵權行為法律關係對被告為本
    件請求，洵屬無據。
五、綜上所述，原告本於侵權行為法律關係，請求被告給付原告
    十萬元，其請求為無理由，應予駁回。
六、本件訴訟費用額，依後附計算書確定如主文所示金額。
七、本件事證已臻明確，兩造其餘攻擊防禦方法，於本判決結果
    不生影響，爰不一一論述，併此敘明。
八、據上論結，原告之訴為無理由，並依民事訴訟法第七十八條
    ，判決如主文。
中　　華　　民　　國　　111 　年　　4 　　月　　28　　日
　　　　　　　　　　          臺北簡易庭   
　　　　　　　　　　          法      官  文衍正
以上正本係照原本作成。
如對本判決不服，須於判決送達後二十日內向本庭（臺北市○○○
路○段○○○○○巷○號）提出上訴狀。（須按他造當事人之人數附繕
本）。如委任律師提起上訴者，應一併繳納上訴審裁判費。
中　　華　　民　　國　　111 　年　　4 　　月　　28　　日
  　　　　　　　　　　　　　　書  記  官  高秋芬
訴訟費用計算書：
項        目             金  額（新臺幣）        備  註
第一審裁判費　　           1,000元
合　　　　計　　     　    1,000元 

附錄：
一、民事訴訟法第四百三十六條之二十四第二項：
    對於小額程序之第一審裁判上訴或抗告，非以其違背法令為
    理由，不得為之。
二、民事訴訟法第四百三十六條之二十五：
    上訴狀內應記載上訴理由，表明下列各款事項：
    (一)原判決所違背之法令及其具體內容。
    (二)依訴訟資料可認為原判決有違背法令之具體事實。